臺灣高雄地方法院刑事判決　　　　　　　95年度易字第2283號
公　訴　人　臺灣高雄地方法院檢察署檢察官
被　　　告　甲○○
上列被告因竊盜案件，經檢察官提起公訴（95年度偵字第30743
號），被告於本院準備程序為有罪之陳述，經合議庭裁定由受命
法官依簡式審判程序獨任審理，判決如下：
    主  文
甲○○犯竊盜罪，處拘役拾伍日，如易科罰金，以新臺幣壹仟元
折算壹日。
    事  實
一、甲○○意圖為自己不法之所有，而基於竊盜之犯意，於民國
    95年11月21日上午10時40分許，在位於高雄市○○區○○路
    115 號1 樓之「統一超商」內，徒手竊取置於該超商店內貨
    架上之竹葉青酒1 瓶，得手後，並將該竊得之竹葉青酒藏放
    外套右邊口袋內欲步出超商大門時，適為該超商內之店員發
    覺，旋即報警前來處理而查悉上情。
二、案經高雄市政府警察局楠梓分局報告臺灣高雄地方法院檢察
    署檢察官偵查起訴。
    理  由
一、本件被告甲○○所犯係死刑、無期徒刑、最輕本刑為3 年以
    上有期徒刑以外之罪，其於準備程序中就被訴事實為有罪之
    陳述，經本院告知簡式審判程序之旨，並聽取公訴人及被告
    意見後，合議庭裁定由受命法官獨任進行簡式審判程序，合
    先敘明。
二、上揭事實，業據被告於本院審理時供承不諱，核與證人即「
    統一超商」副店長乙○○於警詢中證述伊店內遭被告竊取竹
    葉青酒等情大致相符，並有扣押物品目錄表、贓物認領保管
    收據各1 紙及上開超商店內監視器錄影帶翻拍照片共6 張在
    卷可稽，足認被告之自白與事實相符，堪予採為本案論罪科
    刑之依據。本件事證明確，被告普通竊盜之犯行，洵堪認定
    ，應依法論科。
三、核被告所為，係犯刑法第320 條第1 項之普通竊盜罪。本院
    審酌被告前於95年9 月25日11時55分許，因在高雄縣大社鄉
    ○○路42之1 號「814 超商」內竊取該店所有之大培根1 包
    ，經臺灣高雄地方法院檢察署檢察官以95年度速偵字第587
    號職權不起訴處分確定在案，有上開不起訴處分書及臺灣高
    等法院被告前案紀錄表各1 份在卷可考，竟未珍惜自新機會
    ，猶再犯本件竊盜犯行，足認其未生警惕之心，誠心悔過，
    且於本件犯後仍在警詢中辯稱伊僅係忘記付錢而非竊盜，態
    度非佳，惟念及被告於偵查及本院審理時已坦承犯行，所竊
    財物價值僅新台幣145 元，價值非鉅，且已返還被害人「統
    一超商」等一切情狀，量處如主文所示之刑，至檢察官雖求
    處4 月以上有期徒刑，顯有過重，附此敘明。並考量本件犯
    罪情節之輕重，及被告係高中肄業，從事木工業，經濟狀況
    勉持等情（院卷第58-59 頁），諭知如主文所示易科罰金之
    折算標準，以資懲儆。
據上論斷，應依刑事訴訟法第273 條之1 第1 項、第284 條之1
、第299 條第1 項前段，刑法第320 條第1 項、第41條第1 項前
段，判決如主文。
本案經檢察官丙○○到庭執行職務。
中　　華　　民　　國　　96　　年　　2　　月　　16 　　日
                  刑事第十六庭  法　官  蔣志宗
以上正本證明與原本無異。
如不服本判決，應於判決送達後10日內，向本院提出上訴狀。
中　　華　　民　　國　　96　　年　　2　　月　　16　　日
                                書記官  洪育祺
